---
title: "Parte 3 Resultados y explicacion"
author: "Willmer"
date: "25/10/2020"
output:
  html_document: default
  pdf_document: default
---

`
## Parte 3

Para esta parte utilizamos principalmente la libreria (dplyr) que permite de tablas ejecutar facilmente procedimientos presentamos cada punto en el siguiente archivo:

Subtotalice el ingreso por empresa donde la moneda origen sea dólares

```{r}
library(readr)
library(dplyr)
library(stringr)
library(zoo)


BASE <- read_delim("BASE.txt", 
                   ";", escape_double = FALSE, col_types = cols(Fecha = col_date(format = "%d/%m/%Y")), 
                   trim_ws = TRUE)
subtotal_USD <- BASE[BASE$Moneda == 'USD',] %>% select(Empresa,Moneda,Ingreso) %>% group_by(Empresa,Moneda) %>% summarise(total = sum(Ingreso))

subtotal_USD

```

Muestre el ingreso total por cada moneda de la empresa A (en moneda origen)
```{r}
total_empresaa <- BASE[BASE$Empresa == 'Empresa A',] %>% select(Empresa,Moneda,Ingreso) %>% group_by(Empresa,Moneda) %>% summarise(total = sum(Ingreso))

total_empresaa


```
Cuál de las empresas fue la que menor ingreso en PESOS obtuvo durante el primer semestre (01/01/2017-30/06/2017)

```{r}
BASE$Empresa = str_replace_all(BASE$Empresa ,"EmpresaC","Empresa C")
menor_ingreso <- BASE[(BASE$Fecha>='2017-01-01') & (BASE$Fecha<='2017-06-30') & (BASE$Moneda == 'PESO'),] %>% group_by(Empresa,Moneda) %>% summarise(total = sum(Ingreso))

menor_ingreso

```
Vemos claramente que la empresa A fue la que menor ingreso generó

Ingreso para todos los trimestres del año 2017 en PESOS de cada una de las empresas

```{r}

BASE$Trim <- as.yearqtr(BASE$Fecha, format = "%Y-%m-%d")

Trimestre <- BASE[BASE$Moneda == 'PESO',] %>%  select(Trim,Empresa,Moneda,Ingreso) %>% group_by(Trim,Empresa,Moneda) %>% summarise(total = sum(Ingreso))

Trimestre


```
Ingreso acumulado del año 2017 en PESOS desagregado por empresa y moneda

```{r}
total_emp_moneda <- BASE  %>% select(Empresa,Moneda,Ingreso) %>% group_by(Empresa,Moneda )%>% summarise(total = sum(Ingreso))
total_emp_moneda

```


